臺灣臺中地方法院刑事判決　　　　　　　　　　　　九十三年度訴字第三八號
　　公　訴　人　臺灣臺中地方法院檢察署檢察官
　　被　　　告　甲○○
右列被告因違反毒品危害防制條例案件，經檢察官提起公訴（九十三年度毒偵字第四
八二八號）及移
就被訴及併辦犯罪事實均為有罪之陳述，由本院合議庭裁定由受命法官獨任進行簡式
審判程序審理，本院判決如左：
    主  文
甲○○連續施用第一級毒品，累犯，處有期徒刑壹年。扣案之含有第一級毒品海洛因
成分之殘渣袋壹個及注射針筒壹支，均沒收銷燬之。
    事實及理由
一、本案犯罪事實：
  (一)甲○○前於民國八十九年二月間，因施用毒品案件，經本院裁定送觀察、勒戒後
    ，認無繼續施用毒品之傾向，經臺灣臺中地方法院檢察署檢察官以八十九年度毒
    偵字第一五九五號為不起訴處分確定在案。其復於八十九年十二月間，因施用毒
    品案件，經本院裁定送觀察、勒戒後，認有繼續施用毒品之傾向，再經本院裁定
    送強制戒治，嗣於九十一年六月十九日強制戒治執行完畢釋放，另經本院以九十
    年度訴字第一五六號刑事判決判處有期徒刑十月確定在案；詎其又於九十年十二
    月間，再因施用毒品案件，經本院以九十一年度訴字第二二二號刑事判決判處有
    期徒刑十月確定在案，其所犯上開二罪經接續執行後，迭經假釋出監付保護管束
    及撤銷假釋，甫於九十三年九月十五日縮刑期滿執行完畢。
  (二)詎其猶不知悔改，復基於施用第一級毒品海洛因之概括犯意，自九十三年十月二
    日某時起，至同年十一月十九日十四、十五時止，在其位於臺中縣太平市○○○
    ○街三一號住處內，以將第一級毒品海洛因摻水稀釋後，以注射針筒注射入體內
    之方式，以約每天施用一次之頻率，連續施用第一級毒品海洛因多次。其先於同
    年十月九日十四時許，為警在臺中市○○○路一二七號前查獲，次於同年十一月
    十九日十六時十五分許，為警在其上開住處前查獲，並扣得業經甲○○使用完畢
    而殘留有第一級毒品海洛因成分之殘渣袋一個及注射針筒一支。
二、本案證據：
  (一)被告甲○○於本院準備程序時就被訴及併辦犯罪事實所為有罪之陳述。
  (二)扣案之含有第一級毒品海洛因成分之殘渣袋一個及注射針筒一支。
  (三)卷附中山醫學大學附設醫院檢驗科藥物檢測中心篩檢報告、詮昕科技股份有限公
    司濫用藥物尿液檢驗報告、搜索扣押筆錄、扣押物品目錄表、員警職務報告書等
    各一份及現場照片三幀。
三、查被告前於八十九年十二月間，因施用毒品案件，經本院裁定送強制戒治後，甫
    於九十一年六月十九日執行完畢釋放，有臺灣臺中地方法院檢察署刑案資料查註
    紀錄及臺灣高等法院被告全國前案紀錄表各一份在卷可查，則被告於前述強制戒
    治執行完畢釋放後，五年內再犯本件施用第一級毒品海洛因案件，係再犯毒品危
    害防制條例第十條之罪，公訴人逕予提起公訴，合於該條例第二十三條第二項之
    規定，合先敘明。核被告所為，係犯毒品危害防制條例第十條第一項之施用第一
    級毒品罪。被告持有第一級毒品海洛因後，進而施用，其持有之低度行為應為施
    用之高度行為所吸收，不另論其持有第一級毒品罪。又被告先後多次施用第一級
    毒品之犯行，時間緊接，方法相同，觸犯犯罪構成要件相同之罪，顯係出於概括
    犯意為之，為連續犯，應依刑法第五十六條之規定，以一罪論，並加重其刑。又
    被告前於八十九、九十年間，分別因施用毒品案件，經本院先後分別判處有期徒
    刑十月確定在案後，接續執行，甫於九十三年九月十五日縮刑期滿執行完畢，有
    前述臺灣臺中地方法院檢察署刑案資料查註紀錄表及臺灣高等法院報告全國前案
    紀錄表可憑，其受有期徒刑執行完畢，五年以內再犯本件有期徒刑以上之罪，為
    累犯，應依法遞加重其刑。爰審酌被告前經強制戒治、法院判刑及執行完畢後，
    猶不知戒除施用毒品之惡習，而無視於毒品對於自身健康之戕害及國家對於杜絕
    毒品犯罪之禁令，其本件施用期間達一月有餘，惟念及施用毒品本質上係屬自戕
    行為，犯罪手段尚屬平和，亦未因此而危害他人，所生損害尚非鉅大，且其犯後
    尚知坦承犯行，犯後態度良好，況且施用毒品者均有相當程度之成癮性及心理依
    賴，其犯罪心態與一般刑事犯罪之本質並不相同等一切情狀，量處如主文所示之
    刑，以示懲儆。又扣案之殘渣袋一個及注射針筒一支，為被告所有，且分別供其
    裝盛第一級毒品海洛因粉末及稀釋後之海洛因液體，而業經使用完畢之物，其內
    分別留存第一級毒品海洛因之殘渣及餘液，業據被告供承在卷，則其內殘留之微
    量第一級毒品海洛因既已無從析離，該等扣案物整體即應視為毒品，應依毒品危
    害防制條例第十八條第一項前段之規定，宣告沒收銷燬之。
四、檢察官移送併辦部分（九十三年度毒偵字第四九六五號，即被告於九十三年十月
    九日十四時許往前回溯二十四小時內某時施用第一級毒品之犯罪事實），本即為
    起訴犯罪事實內所論及，本院自得逕予審理，附此敘明。
五、依刑事訴訟法第二百七十三條之一第一項、第三百十條之二、第四百五十四條、
    第二百九十九條第一項前段，毒品危害防制條例第十條第一項、第十八條第一項
    前段、第二十三條第二項，刑法第十一條、第五十六條、第四十七條，判決如主
    文。
中     華       民      國    九十三    年      十二      月   二十九   日
                                臺灣臺中地方法院刑事第十一庭
                                    法  官  廖  慧  如
右正本證明與原本無異。
如不服本判決，應於判決送達後十日內向本院提出上訴狀，上訴於臺灣高等法院臺中
分院（須附繕本）。
                                     書記官
中     華       民      國    九十三    年      十二      月   二十九   日
附錄論罪科刑法條
毒品危害防制條例第十條第一項
施用第一級毒品者，處六月以上五年以下有期徒刑。
